臺灣臺北地方法院小額民事判決
111年度北小字第1345號
原      告  華南產物保險股份有限公司


法定代理人  陳文智  
訴訟代理人  林鼎鈞  
被      告  黃麒丞  


上列當事人間請求損害賠償事件，本院於民國一百一十一年七月
十四日言詞辯論終結，判決如下︰
    主    文
被告應給付原告新臺幣壹萬壹仟肆佰伍拾柒元，及自民國一百一
十一年一月二十日起至清償日止，按年息百分之五計算之利息。
訴訟費用新臺幣壹仟元由被告負擔。
本判決得假執行。但被告如以新臺幣壹萬壹仟肆佰伍拾柒元為原
告預供擔保，得免為假執行。
    事    實
甲、原告方面：
一、聲明：如主文第一項所示。
二、陳述略稱：
  ㈠緣被告黃麒丞於民國一百零九年四月十七日十二時○一分許，
    於臺北市○○區○○○路○段○○○號地下一樓時，因開啟其所有之
    車號000-0000號自小客車車門不慎，而與原告所承保、訴外
    人陳裕隆停放之EAA-1883號自小客車（下稱系爭汽車）發生
    碰撞，致系爭汽車受損，案經臺北市政府警察局松山分局交
    通分隊處理在案。
　㈡系爭汽車受損，總計修復費用即工資費用為新臺幣（下同）
    一萬一千四百五十七元，原告並依保險法第五十三條規定，
    取得對被告之代位求償權，爰依侵權行為法律關係請求損害
    賠償。
　㈢關於系爭汽車行車記錄器錄影光碟內容，系爭汽車確實是被
    告開車門碰撞，受損部位與被告開門碰撞位置相當，故應由
    被告負損害賠償責任。原告公司保險人員有沒有第一時間到
    現場跟本案沒有關係，被保險人即訴外人陳裕隆第一時間就
    有向原告聲請出險，原告公司理賠人員也有就系爭汽車拍照
    及勘驗損失，確認車損部位係本次事故所造成，此有原告承
    保車輛照片可以證明。
　㈣原告所提出系爭汽車車損部位照片，有兩張有反光拍照之人
    員，上面顯示白色的點就是被告開車門造成損害。被保險人
    即訴外人陳裕隆於一百零九年四月二十一日辦理出險，至於
    為什麼拖一年才去修，資料沒有很清楚，但確實一百零九年
    四月二十一日已經去勘驗過這個損害，系爭汽車進廠維修是
    一百一十年六月二十二日，同年六月二十三日施工。
三、證據：提出非道路範圍交通事故當事人登記聯單影本一件、
    汽車出險警方案情調查報告表影本一件、估價單影本一件、
    發票影本一件、被保險人陳裕隆駕駛執照及行車執照影本各
    一件、系車汽車車損照片影本一紙及系爭汽車行車紀錄器光
    碟一片為證。
乙、被告方面：
一、聲明：原告之訴駁回。
二、陳述略稱：
  ㈠訴外人陳裕隆於一百零九年四月期間，在被告要開車之際，
    突然衝向被告，態度惡劣咆嘯並指控被告肇事逃逸，並表示
    被告把系爭汽車撞了一個洞，且拿出影片，然影片中僅照到
    被告輕開車門，並未撞擊系爭汽車車門，不解為何要被告賠
    償。
  ㈡系爭汽車車款為特斯拉汽車，只要有人靠近，該車款行車紀
    錄器環狀系統就會開啟，原告不應該只用監視影像就指控被
    告損傷系爭汽車，原告應提出相關單位的鑑定，或當時的人
    證、物證來證明被告開車門有撞擊到系爭汽車車門而造成損
    害。
  ㈢關於勘驗系爭汽車行車記錄器錄影光碟內容雖顯示被告開門
    確實有撞到隔壁車即系爭汽車，但被告開車門的時候明顯有
    把開車門放慢速度，不知道這樣的速度會造成什麼樣的車損
    ，鈑金是否有凹陷看照片看不太出來，照片中沒有看到明顯
    的車損，原告沒有第一時間去了解整個狀況，系爭汽車拖一
    年才去維修，且原告維修的單據是系爭汽車車體受損部分，
    車體受損的原因，在行進間與其他車輛如機車、自行車、汽
    車或地上的一顆石頭都有可能造成車體損傷，被告並非當場
    得知有損傷系爭汽車車體，原告事後對被告提告並要求賠償
    全額維修費，明顯不合理。
三、證據：無。
丙、本院依職權調閱本件事故肇事資料。
    理    由
一、原告主張之事實，已據其提出非道路範圍交通事故當事人登
    記聯單影本一件、汽車出險警方案情調查報告表影本一件、
    估價單影本一件、發票影本一件、被保險人陳裕隆駕駛執照
    及行車執照影本各一件、系車汽車車損照片影本一紙及系爭
    汽車行車紀錄器光碟一片為證，復有本院依職權調閱之本件
    事故肇事資料所附非道路範圍交通事故當事人登記聯單在卷
    可稽，並經當庭勘驗行車紀錄器錄影光碟影片查明無訛，堪
    認原告主張為真實。
二、按因故意或過失，不法侵害他人之權利者，負損害賠償責任
    。汽車、機車或其他非依軌道行駛之動力車輛，在使用中加
    損害於他人者，駕駛人應賠償因此所生之損害。負損害賠償
    責任者，除法律另有規定或契約另有訂定外，應回復他方損
    害發生前之原狀。第一項情形，債權人得請求支付回復原狀
    所必要之費用，以代回復原狀。民法第一百八十四條第一項
    、第一百九十一條之二、第二百十三條第一項、第三項分別
    定有明文。次按民事訴訟法第二百七十七條規定：「當事人
    主張有利於己之事實者，就其事實有舉證之責任，」；次按
    原告對於自己主張之事實已盡證明之責後，被告對其主張，
    如抗辯其不實並提出反對之主張者，則被告對其反對之主張
    ，亦應負證明之責，此為舉證責任分擔之原則，最高法院十
    八年上字第二八五五號裁判意旨參照。又原告於起訴原因已
    有相當之證明，而被告於抗辯事實並無確實證明方法，僅以
    空言爭執者，當然認定其抗辯事實之非真正，而應為被告不
    利益之裁判，最高法院十八年上字第一六七九號裁判意旨參
    照。　　
三、經查：㈠本件原告主張被告於上開時、地因開啟車門不慎撞
    擊致系爭汽車受損之事實，為被告所否認，辯稱其並無造成
    系爭汽車受損之情事云云。然經本院於一百一十一年七月十
    四日言詞辯論期日依職權當庭勘驗系爭汽車行車紀錄器錄影
    光碟顯示被告開啟車門確實有撞到隔壁汽車即系爭汽車（參
    本院卷第九十四頁），且撞擊部位與系爭汽車照片所示車門
    受損部位高度相符（參本院卷第一○二頁），足認被告確有
    因開啟車門不慎致撞擊系爭汽車之事實；㈡被告另辯稱無法
    僅以該影像證明系爭汽車受損與被告間具有因果關係云云，
    然被告造成系爭汽車車損的狀態，原告於起訴原因已有相當
    之證明，被告僅空言抗辯，未能舉證證明撞擊時未造成系爭
    汽車受損，參酌前揭最高法院裁判意旨所示之見解，其所辯
    實無足採；㈢基上，原告既就系爭汽車給付修復費用一萬一
    千四百五十七元，其代位求償洵屬有據。
四、綜上所述，原告本於保險法第五十三條第一項及民法侵權行
    為法律關係，請求被告給付一萬一千四百五十七元，及自起
    訴狀繕本送達翌日（即一百一十一年一月二十日）起至清償
    日止，按年息百分之五計算之利息，為有理由，應予准許。
五、本件係小額程序所為被告敗訴之判決，依民事訴訟法第四百
    三十六條之二十規定，應依職權宣告假執行。並依同法第三
    百九十二條第二項規定，依職權宣告被告如供擔保，得免為
    假執行。　　
六、本件訴訟費用額，依後附計算書確定如主文所示金額。
七、本件事證已臻明確，兩造其餘攻擊防禦方法，於本判決結果
    不生影響，爰不一一論述，併此敘明。
八、據上論結，原告之訴為有理由，並依民事訴訟法第七十八條
    ，判決如主文。
中　　華　　民　　國　　111 　年　　8 　　月　　11　　日
　　　　　　　　　　          臺北簡易庭   
　　　　　　　　　　          法      官  文衍正
以上正本係照原本作成。
如對本判決不服，須於判決送達後二十日內向本庭（臺北市○○○
路○段○○○○○巷○號）提出上訴狀。（須按他造當事人之人數附繕
本）。如委任律師提起上訴者，應一併繳納上訴審裁判費。
中　　華　　民　　國　　111 　年　　8 　　月　　11　　日
  　　　　　　　　　　　　　　書  記  官  高秋芬
訴訟費用計算書：
項        目             金  額（新臺幣）        備  註
第一審裁判費　　           1,000元
合　　　　計　　     　    1,000元 

附錄：
一、民事訴訟法第四百三十六條之二十四第二項：
    對於小額程序之第一審裁判上訴或抗告，非以其違背法令為
    理由，不得為之。
二、民事訴訟法第四百三十六條之二十五：
    上訴狀內應記載上訴理由，表明下列各款事項：
    (一)原判決所違背之法令及其具體內容。
    (二)依訴訟資料可認為原判決有違背法令之具體事實。